# 货损赔偿

提问人：Zhaozhenxiang 时间：2023-07-12 21:40:51
请教陈老师，
A公司向客户B销售产品，委托运输公司C运输，运输公司C运输过程中，货物毁损灭失，运输公司C赔偿等价市值的金额给A公司。
现A公司将该部分赔偿金额确认收入，并结转成本。
个人看法：该货损赔偿交易不属于收入准则规范范畴（如：按照五步法第一步来认定，不存在销售合同，也不存在履约义务等），货损赔偿金额超过存货成本的部分确认为营业外收入。
请问陈老师，我的理解是否准确？
若货损发生后，A公司与运输公司签订商品销售合同，此时A公司是否就可以确认收入结转成本？

回答人：chenyiwei
你的理解基本合理，此处不满足确认收入的条件（商品控制权并未转移给运输公司），故不应确认收入。
若货损发生后，A公司与运输公司签订商品销售合同，但由于此时标的货物已经毁损灭失，该合同是不具有商业实质的，也不符合新收入准则第五条规定的条件，所以也不能确认收入。